台灣台中地方法院刑事判決　　　　　　　　　　　　九十一年度易字第二一五號
　　公　訴　人　台灣台中地方法院檢察署檢察官
　　被　　　告　甲○○
　　被　　　告　辛○○
右列被告因竊盜等案件，經檢察官提起公訴（九十一年度偵字第１３５１６號），本
院判決如左：
    主      文
辛○○連續攜帶兇器竊盜，累犯，處有期徒刑貳年陸月。扣案之Ｔ型起子壹支，沒收
。
甲○○連續寄藏贓物，累犯，處有期徒刑壹年陸月。
    事      實
一、甲○○前曾犯偽造文書罪、侵占罪、贓物罪、竊盜罪、違反麻醉藥品管理條例之
    罪，品行惡劣，其中於民國八十七年間所犯竊盜罪部分，經台灣南投地方法院以
    八十七年度易字第三八五號判處有期徒刑一年六月，確定後於九十年九月十四日
    執行完畢。辛○○前曾犯違反麻醉藥品管理條例之罪、煙毒罪、違反槍砲彈藥刀
    械管制條例之罪、恐嚇取財罪，品行同屬惡劣，其中於八十五年間所犯恐嚇取財
    罪部分經台灣台中地方法院判處有期徒刑九月，於八十三年間所犯違反槍砲彈藥
    刀械管制條例之罪部分，經同院判處有期徒刑六月，嗣經定應執行刑為有期徒刑
    一年二月確定，執行後於八十八年八月三日縮刑假釋期滿執行完畢。詎辛○○、
    甲○○二人仍不知悔改，辛○○復基於意圖為自己不法所有之概括犯意，於附表
    所示之時間、地點，以自製之客觀上足供兇器使用之Ｔ型起子乙支，連續竊取如
    附表所示之機車。辛○○竊得上開機車後，即寄藏在甲○○所承租之台中縣大里
    市○○○街十九號住處，準備尋找銷贓之管道。而甲○○也明知附表所列之機車
    均係辛○○所竊取而來之贓物，仍基於概括之犯意，於附表所列之時間，連續寄
    藏附表所列之機車。嗣為警於九十一年七月十日十八時許，持搜索票在上址執行
    搜索而當場查獲，並扣得附表所列之機車（業已發還被害人）及辛○○所有供做
    竊車工具之自製Ｔ型起子乙支。
二、案經台中市警察局第五分局報請台灣台中地方法院檢察署檢察官偵查起訴。
    理由
一、右揭犯罪事實，業據被告甲○○、辛○○等於警、偵訊時坦承不諱，經核與被害
    人庚○○、林達仁、胡俊宏、陳政道、己○○、戊○○、乙○○、丙○○等人於
    警訊時所述失竊情節相符，並有現場圖、贓證物保管收據、車輛竊盜車牌失竊資
    料個別查詢報表－查詢車輛認可資料等在卷可稽。此外，復有被告辛○○所有供
    做竊車工具之自製Ｔ型起子一支扣案足資佐證，證據至為明確，是被告等犯行均
    堪認定。被告甲○○於本院審理時雖供稱有為被告辛○○寄藏機車，然辯解稱初
    始不知道所寄放之機車係贓物，是辛○○放了幾部之後，經其詢問，方才知道是
    偷來的機車，惟仍然給辛○○寄放云云。然查被告甲○○於警訊中已經坦承「我
    知道是贓車」，於檢察官偵查時復供稱「知道他（辛○○）（寄放）的機車是偷
    來的，（因）為（是）朋友，（所以給他寄放，沒有得到好處）。」，而被告辛
    ○○於檢察官偵查中供稱「我沒有工作，才要求他（甲○○）讓我寄放，沒有代
    價給他。」，於警訊時供稱「他（甲○○）知道是贓車，因為我與他是朋友關係
    ，我央求它提供處所供我放置機車。」，參酌其等所供內容，顯見被告辛○○乃
    於竊得機車之後，就央求被告甲○○提供處所寄藏贓物，並得甲○○之同意，辛
    ○○始能將所竊取之多輛機車連續寄放在被告甲○○住處，否則，若甲○○初始
    不知情，斷無讓辛○○將多輛機車寄放在其住處之理，是被告甲○○於本院審理
    時所為辯解，乃屬飾卸之詞，無足採信。
二、查被告辛○○以其所有之Ｔ型起子竊取被害人之機車，該起子可對人體為攻擊，
    客觀上可致人體受傷加害人之生命財產，自屬兇器，是核被告辛○○所為，係犯
    刑法法第三百二十一條第一項第三款之攜帶兇器竊盜罪。被告辛○○先後多次竊
    犯行，時間緊接，方法相同，觸犯構成要件相同之罪名，顯係基於概括犯意為
    之，為連續犯，以一罪論並依法加重其刑。另核被告甲○○所為，係犯刑法第三
    百四十九條第二項寄藏贓物罪，其先後多次寄藏贓物犯行，時間緊接，方法相同
    ，觸犯構成要件相同之罪名，顯係基於概括犯意為之，為連續犯，以一罪論並依
    法加重其刑。此部份依照公訴人起訴意旨，未認為被告甲○○係連續犯，然被告
    甲○○非一次寄藏附表所列之多輛機車，係於被告辛○○每次竊取機車之後予以
    寄藏，故其餘部分均為起訴效力所及，本院自應併予審理。被告辛○○前曾於八
    十五年間犯恐嚇取財罪，經台灣台中地方法院判處有期徒刑九月，於八十三年間
    所違反槍砲彈藥刀械管制條例之罪，經同院判處有期徒刑六月，嗣經定應執行刑
    為有期徒刑一年二月確定，執行後於八十八年八月三日縮刑假釋期滿執行完畢。
    被告甲○○前曾於八十七年間犯竊盜罪，經台灣南投地方法院以八十七年度易字
    第三八五號判處有期徒刑一年六月，確定後於九十年九月十四日執行完畢。此有
    台灣高等法院被告全國前案紀錄表及台灣台中地方法院檢察署刑案資料查註紀錄
    表附卷可憑，其等於有期徒刑執行完畢五年內再犯本件有期徒刑以上之罪，均為
    累犯，均依刑法第四十七條規定遞加重其刑。被告二人均有多次犯罪前科，品行
    惡劣，均應從重量刑。爰審酌被告二人犯罪之動機、目的、手段、所生之危害及
    其等品行、智識程度與犯罪後之態度等一切情狀，分別量處如主文所示之刑。
三、扣案之Ｔ型起子一支，係被告辛○○所有供犯罪所用之物，業據被告辛○○供承
    在卷，依刑法第三十八條第第一項第二款規定宣告沒收。
據上論斷，應依刑事訴訟法第二百九十九條第一項前段，刑法第五十六條、第三百二
十一條第一項第三款、第三百四十九條第二項、第四十七條，罰金罰鍰提高標準條例
第一條前段，判決如主文。
中      華      民      國      九十一      年    九     月    十一    日
                                    法  官      李添興
右正本證明與原本無異。
如不服本判決，應於判決送達後十日內向本院提出上訴狀，上訴於臺灣高等法院臺中
分院( 須附繕本 )。
                                    書記官
中      華      民      國      九十一      年    九     月    十一    日
附表：
編號      時    間          地        點          被竊機車車號    被害人
一、  7.4.時分許  台中市○○○路七六０號前  ＨＧＭ－一００  庚○○
二、  7.5.９時許      台中縣霧峰鄉○○路與萊園  ＩＮＲ－四０八  林達仁
                          路口
三、  7.5.９時分許  台中縣太平市○○路○段三  ＯＢＦ－八一八  丁○○
                            四八號前
四、  7.5.上午        台中市南區中興大學內停車  ＫＦＡ－九九二  陳政道
                          場
五、  7.5.時許      台中市○○路、美德路口    ＫＯＱ－０一二  己○○
六、  7.5.時許      台中市○區○○路九一號前  ＪＣＶ－六九九  戊○○
七、7.6.時許      台中縣大里市○○路四八三  ＬＩＭ－０七五  乙○○
                          號前
八、  7.6.時許      台中市○區○○路中國醫藥  ＮＱＤ－一０七  丙○○
                          學院前
附錄：
刑法第三百四十九條第二項、第三百二十一條第一項第三款
中華民國刑法第三百四十九條
收受贓物者，處三年以下有期徒刑、拘役或五百元以下罰金。
搬運、寄藏、故買贓物或為牙保者，處五年以下有期徒刑、拘役或科或併科一千元以
下罰金。
因贓物變得之財物，以贓物論。
中華民國刑法第三百二十一條
犯竊盜罪而有左列情形之一者，處六月以上、五年以下有期徒刑：
一  於夜間侵入住宅或有人居住之建築物、船艦或隱匿其內而犯之者。
二  毀越門扇、牆垣或其他安全設備而犯之者。
三  攜帶兇器而犯之者。
四  結夥三人以上而犯之者。
五  乘火災、水災或其他災害之際而犯之者。
六  在車站或埠頭而犯之者。
前項之未遂犯罰之。
